# 关于商务部是否批核准对境外企业增资事项的会计处理？

提问人：fangdaojun 时间：2016-06-16 17:11:03
A公司为境外公司，全资拥有一家在香港投资设立的子公司B，初始设立金额经过商务部核准；在经营过程中，A与B之间存在较大的债权债务，A公司拟通过债转股的方式对B公司增资，A公司的董事会已经批准对B的债转股增资事项，B公司也据此在香港当地完成了债转股的增资手续；后续，商务部不予核准此次债转股增资事项；请问： 1 、商务部的不予核准是否会对抗A公司的董事会决议从而否决B公司的法定增资事项； 2 、在目前国内存在很多部委的对投资等审批权限，如国资委、商务部、财政部和外管局等，这些部委的不予核准是否是对抗相关会计事项的必要事项？如公司内部的股东会和董事会已经通过相关投资等事项？ 3 、因B公司已经完成香港当地的债转股增资手续，针对商务部不予核准事项，该如何进行会计处理？@chenyiwei

回答人：chenyiwei
这个问题主要是法律问题，建议咨询律师和主管部门意见。 如你所述，A公司的董事会已经批准对B的债转股增资事项，B公司也据此在香港当地完成了债转股的增资手续，即B公司在香港的增资按照香港法律是有效的；未获得国内审批机构的核准，其风险和后果应由相应的境内股东承担和负责处理，不应影响境外被投资公司已经依据当地法律完成的变更。 如果最终无法获得国内主管部门核准，则境内股东应要求该境外被投资公司按照其注册所在地的法律办理减资手续，并将减资款汇回境内或转回负债。 为了避免此处的尴尬，建议今后在进行需获得国内主管部门核准的对外投资时，应当在董事会或股东会决议中附加条件，即以获得所需的国内主管部门批准作为实施该决议的前提，以避免出现此类问题。